# 权益变动表子公司和联营企业的资本公积是否要区分来源

提问人：柠柠檬 时间：2011-05-14 01:42:08
陈老师， 1 、投资方编权益变动表时，投资方对因联营企业资本公积变动确认的资本公积是否要区分属其他综合收益还是投资者投入形成呢？ 2 、子公司呢？
[ 本帖最后由 柠柠檬 于 2011-5-14 02:47 编辑 ]

回答人：chenyiwei
基本赞同 02068134 的意见。根据IAS 1.72，对于按权益法核算的对联营、合营企业长期股权投资，只有被投资企业的其他综合收益中，本企业作为投资者按比例享有的部分，才是本企业的其他综合收益。 联营、合营企业发生权益性交易导致的权益变动对本企业权益法核算结果的影响应区分不同情况处理：（ 1 ）该权益性交易系与本企业发生的，本企业相应调整对该合营、联营企业的长期股权投资，不影响本企业的权益和损益；（ 2 ）该权益性交易是与除本企业以外的其他股东进行的，例如其他股东单方面增资、减资等，由此导致本企业在联营、合营企业中的股权比例变化及相应的享有权益份额变动，但仍为联营或合营企业，则由此造成本企业在其中所占有权益的变动额应当确认为本企业的损益（视同处置长期股权投资损益），不是其他综合收益。
对于子公司，在合并股东权益变动表层面，应区分资本公积的变动原因是权益性交易还是其他综合收益。属于其他综合收益的，则在合并报表中也列报为其他综合收益；属于权益性交易的，则在合并报表层面也体现为权益性交易的影响。

回答人：chenyiwei
回复 报纸 zico9999 的帖子如果IPO申报会计师对 2008 － 2009 年度发行人报表的调整表明原先经前任会计师审计过的 2008 － 2009 年度报表存在会计差错的，则B公司作为对发行人按权益法核算的股东，其权益法核算的结果也相应存在错误，应作为会计差错进行相应调整。但B公司是否需追溯重述其自己的相关年度财务报表，取决于该差错的权益法影响对B公司自身财务报表而言的影响是否重大。